【裁判字號】    89,上訴,3874
【裁判日期】    901031
【裁判案由】    偽造文書等
【裁判全文】
臺灣高等法院刑事判決                            八十九年上訴字第三八七四號
    上  訴  人  臺灣臺北地方法院檢察署檢察官
    上  訴  人
    即  被  告  乙○○
右列上訴人因被告偽造文書等案件，不服臺灣臺北地方法院八十九年度訴字第九九七
號，中華民國八十九年十月十一日第一審判決（起訴案號：臺灣臺北地方法院檢察署
八十九年度偵字第四三四號，及該署移送併辦案號：八十九年度偵字第一九九四七號
）提起上訴，本院判決如左：
    主  文
原判決撤銷。
乙○○連續行使偽造私文書，足以生損害於他人，累犯，處有期徒刑壹年。如附表五
、六、七所示簽帳單之客戶存根聯、如附表一、二、五、六、七所示簽帳單之商店存
根聯上偽造之「許佳楨」署押共玖枚、偽造之「戊○○」署押壹枚、偽造之「甲○○
」署押共貳枚均沒收。又連續行使偽造私文書，足以生損害於他人，累犯，處有期徒
刑伍月。如附表四所示簽帳單之客戶存根聯參紙、如附表四所示簽帳單之商店存根聯
上偽造之「CHEN HSI CHIN」署押共參枚均沒收。應執行有期徒刑壹年肆月，如附表
四、五、六、七所示簽帳單之客戶存根聯、如附表一、二、四、五、六、七所示簽帳
單之商店存根聯上偽造之「許佳楨」署押共玖枚、偽造之「CHEN HSI CHIN 」署押共
參枚、偽造之「戊○○」署押壹枚、偽造之「甲○○」署押共貳枚均沒收。
    事  實
一、乙○○前因犯詐欺罪及竊盜罪，分別經臺灣臺北地方法院及臺灣士林地方法院判
    處有期徒刑一年二月及三月，定執行刑為一年四月，於民國八十七年七月三日假
    釋出監，於八十八年一月十五日縮刑假釋期滿，以已執行論，猶不知悔改，竟意
    圖為自己不法之所有，基於概括之犯意，為下列之行為：
  (一)於八十八年十一月二十四日下午五時二十分許，在臺北市○○○路一二○巷九號
    行天宮圖書館內，竊取許佳楨（公訴人誤書為「丙○○」）所有之皮夾一個（內
    有附表一所示之中國信託商業銀行信用卡、附表二所示之富邦商業銀行信用卡、
    衣蝶百貨創意卡、郵政儲金匯業局金融卡、國民身分證、駕駛執照、健保卡等物
    ），得手後旋基於行使偽造私文書及詐欺取財之概括犯意，持前開竊得之信用卡
    ，於附表一、二所示時間，前往附表一、二所示地點購物消費，連續詐使各該特
    約商店誤以該信用卡之持卡人即為許佳楨本人，而允其刷卡結帳，並於簽帳單上
    偽造「許佳楨」之署名，做成不實簽帳單之私文書（一式二聯），持交各該特約
    商店店員，使之均陷於錯誤而交付如附表一、二所示之財物，均足以生損害於許
    佳楨及各該特約商店併發卡銀行，總計詐得新臺幣（下同）五萬四千二百三十一
    元之財物（公訴意旨誤載為五萬四千一百六十九元）。
  (二)被告於事實欄二所述之八十八年十二月二十日下午為警查獲，並經檢察官依法偵
    查起訴後，於本案原審審理中、宣判前，被告竟又基於同前竊盜、詐欺及行使偽
    造文書之概括犯意，於八十九年九月六日十七時許，在台北縣板橋市○○路六十
    號二樓（即台北縣立文化中心圖書館）內，竊取戊○○所有之皮夾一個（內有附
    表五所示之慶豐商業銀行信用卡、慶豐商業銀行金融卡、中國信託商業銀行金融
    卡、世華聯合商業銀行金融卡、國民身分證、汽、機車駕駛執照、機車行車執照
    及現金二千一百元等物），得手後旋持竊得之慶豐商業銀行信用卡，於附表五所
    示之時間，前往附表五所示之地點購物消費，詐使附表五所示特約商店誤以該信
    用卡之持有人即為戊○○本人，而允其刷卡結帳，並於簽帳單上偽造「戊○○」
    之署名，做成不實簽帳單之私文書（一式二聯），持交該特約商店店員，使之陷
    於錯誤而交付如附表五所示之財物，均足以生損害於戊○○、該特約商店及發卡
    銀行，計詐得八千一百九十元之財物。
  (三)又基於同前竊盜、詐欺及行使偽造文書之概括犯意，於八十九年九月二十六日十
    二時許，在台北市○○○路一九九巷五號四樓（即民生圖書館）內，竊取甲○○
    所有之皮包一個（內有附表六所示之台新國際商業銀行信用卡、附表七所示之泛
    亞商業銀行信用卡、玉山商業銀行信用卡、金融卡一張、國民身分證、機車駕駛
    執照、行車執照、健保卡及現金六千元等物），得手後旋持竊得之台新國際商業
    銀行信用卡及泛亞商業銀行信用卡於附表六、七所示之時間，前往附表六、七所
    示之地點購物消費，連續詐使各該特約商店誤以該信用卡之持卡人即為甲○○本
    人，而允其刷卡結帳，並於簽帳單上偽造「甲○○」之署名，做成不實簽帳單之
    私文書（一式二聯），持交各該特約商店店員，使之均陷於錯誤而交付如附表六
    、七所示之財物，均足以生損害於甲○○、各該特約商店及發卡銀行，總計詐得
    一萬四千九百四十元之財物。
  (四)又基於同前竊盜之概括犯意，於八十九年十月六日上午十一時三十分許，又在前
    述台北市○○○路一九九巷五號五樓民生圖書館內，趁己○○趴在桌面休息之際
    ，竊取鄭女所有之行動電話手機（NOKIA 8210）乙支，得手後適當場為台北市政
    府警察局松山分局員警查獲，並在其皮夾內查獲前述竊取之戊○○身分證乙枚，
    因而查獲戊○○之被害事實。
二、乙○○於八十八年十二月二十日下午一時三十分許，在臺北市○○○路一五○巷
    五號二樓德州炸雞店廁所內（公訴意旨誤載為臺北市○○街附近「德州炸雞」廁
    所內），拾獲丁○○遺失之皮夾一個（內有附表三所示之金融卡六張、附表四所
    示之中國信託商業銀行信用卡、國民身分證、汽機車駕駛執照、機車行車執照、
    現金一千五百元等物），竟另行起意，萌生為自己不法所有之意圖，將之侵占入
    己，並基於意圖為自己不法所有，以不正方法由自動付款設備取得他人之物之犯
    意，持所拾得之上開金融卡，於附表三所示時間，前往臺北縣三重市○○路、重
    新路口中國國際商業銀行自動提款機前，接續將金融卡插入，輸按密碼指令，使
    該銀行行員手足之自動提款機辨識系統陷於錯誤，以此不正方法由自動付款設備
    詐領附表三編號一至四所示現金一千八百元，至於附表三編號五、六部分，則因
    丁○○已辦理掛失止付手續而未能詐得款項。嗣乙○○又意圖為自己不法之所有
    （因乙○○於八十八年十一月二十四日竊盜時無法預期將於八十八年十二月二十
    日拾獲他人信用卡，故此部分之詐欺取財及行使偽造文書之犯意，與前揭竊盜後
    行使偽造私文書及詐欺取財部分無概括犯意，而係另行起意），持所拾得之中國
    信託商業銀行信用卡，於附表四所示時間，前往附表四所示地點購物消費，連續
    詐使各該特約商店誤以該信用卡之持卡人即為丁○○本人，而允其刷卡結帳，並
    於簽帳單上偽造丁○○之英文署名「CHEN HSI CHIN」，做成不實簽帳單之私文
    書（一式二聯），持交各該特約商店店員，使附表四編號一、二所示之特約商店
    均陷於錯誤而交付如附表四編號一、二所示之財物，至於附表四編號三部分，則
    於偽造完成簽帳單之私文書並交付行使後，尚未交付財物前，因特約商店店員吳
    凱莉向發卡銀行查詢授權之際發覺有異，報警當場查獲乙○○，致未能詐得財物
    ，惟均足以生損害於丁○○、各該特約商店及發卡銀行，總計詐得八千二百元之
    財物。
三、案經臺北縣警察局三重分局報請臺灣臺北地方法院檢察署檢察官偵查起訴，及該
    署移送本院併案審理。
    理  由
一、右揭事實，業據被告乙○○坦承不諱，核與被害人許佳楨於警、偵訊及原審調查
    時、丁○○於警訊及原審調查時、戊○○於警訊時、甲○○於本院調查時及己○○於警訊時之指述及各該特約商店店員即證人陳虹君、葉日崧、吳凱莉證述情節
    相符，此外，並有各該簽帳單（持卡人存根聯原本三紙見偵四三四卷第三十四至
    三十六頁、商店存根聯影本十二紙見原審卷第二十二至二十六頁，第四十七至四
    十九頁，本院卷第六十三、九十三、九十五頁）、發票三紙（見偵四三四卷第三
    十四至三十六頁）、中國信託商業銀行應收帳務明細查詢表乙紙、消費明細表三
    紙、富邦商業銀行交易明細、消費查詢表各乙紙、慶豐商業銀行信用卡繳款通知
    書乙份、台新銀行國際商業銀行信用卡帳單乙份、泛亞商業銀行信用卡消費對帳
    單乙份、中國國際商業銀行自動櫃員機交易記錄（原本四紙見偵四三四卷第三十
    七頁、影本乙紙見同卷第二十八頁）、贓物認領保管單乙紙、贓物認領保管收據
    二紙、戊○○報案三聯單、甲○○報案紀錄表及己○○失竊報告各乙紙、及台北
    市政府警察局松山分局刑事案件移送書乙份（見偵一九九四七卷第一頁）在卷可
    資佐證，被告自白與事實相符，堪予採信。本案事證明確，被告犯行堪以認定，
    應依法論科。
二、被告竊取被害人許佳楨、戊○○、甲○○之皮夾、竊取被害人己○○之行動電話
    ，核其所為均係犯刑法第三百二十條第一項之竊盜罪；被告於竊得財物後持許佳
    楨、戊○○、甲○○之信用卡，先後至附表一、二、五至七所示之地點購物消費
    ，並偽造「許佳楨」、「戊○○」、「甲○○」之署押，做成不實簽帳單之私文
    書一式二聯，持交各該特約商店店員，使之均陷於錯誤，誤以該信用卡之持卡人
    即為許佳楨、戊○○或甲○○本人，允其刷卡結帳，詐得財物，均足生損害於許
    佳楨、戊○○、甲○○、各該特約商店及發卡銀行，核其所為係犯刑法第二百十
    六條、第二百十條之行使偽造私文書罪、第三百三十九條第一項之詐欺取財既遂
    罪；其偽造署押乃偽造私文書之部分行為，偽造私文書乃行使偽造私文書之低度
    行為，為行使偽造私文書之高度行為所吸收，均不另論罪。被告先後多次竊盜、
    詐欺及行使偽造私文書之犯行，核其時間緊接，方法相同，觸犯構成要件相同之
    罪名，顯各係基於概括犯意反覆為之，均為連續犯，均應依刑法第五十六條之規
    定，以一罪論，並加重其刑。又被告所犯上開竊盜、詐欺及行使偽造私文書三罪
    間，有方法結果之牽連關係，依刑法第五十五條之規定，應從較重之連續行使偽
    造私文書罪處斷。又被告前因犯詐欺罪及竊盜罪，分別經臺灣臺北地方法院及臺
    灣士林地方法院判處有期徒刑一年二月及三月，定執行刑為一年四月，於民國八
    十七年七月三日假釋出監，於八十八年一月十五日縮刑假釋期滿，以已執行論，
    此有本院被告全國前案紀錄表、台灣高等法院檢察署刑案紀錄簡覆表各一份在卷
    可按，被告於受有期徒刑執行完畢五年內再犯本案有期徒刑以上之罪，為累犯，
    應依刑法第四十七條之規定遞加重其刑。另被告侵占被害人丁○○遺失之皮夾後
    ，持皮夾內之金融卡至自動提款機提領現金，及持信用卡刷卡消費等行為，核係
    犯刑法第三百三十七條之侵占遺失物罪、同法第三百三十九條之二第一項之利用
    自動付款設備詐欺罪（提款未遂部分未構成犯罪）、同法第二百十六條、第二百
    十條之行使偽造私文書罪、第三百三十九條第一項之詐欺取財既遂罪、同條第三
    項、第一項之詐欺取財未遂罪。被告偽造 「CHEN HSI CHIN」之署押之行為，乃
    偽造私文書之部分行為，而偽造私文書乃行使偽造私文書之低度行為，為行使偽
    造私文書之高度行為所吸收，均不另論罪。被告先後以不正方法由自動付款設備
    詐取存款，係基於同一利用自動付款設備詐欺犯意下之接續行為，僅侵害一法益
    ，只論以一罪。被告持丁○○之信用卡盜刷而觸犯二次詐欺既遂、一次詐欺未遂
    部分，及先後三次行使偽造私文書部分，核均行為時間緊接，方法相同，觸犯構
    成要件相同之罪名，顯各係基於概括犯意反覆為之，均為連續犯，均應依刑法第
    五十六條之規定，以一罪論，並加重其刑，其中詐欺部分應以連續詐欺既遂一罪
    論。又被告所犯上開侵占遺失物、利用自動付款設備詐欺、詐欺既遂及行使偽造
    私文書等罪間，有方法結果之牽連關係，依刑法第五十五條之規定，應從較重之
    連續行使偽造私文書罪處斷，並依累犯之規定遞加重其刑。又被告於竊盜或侵占
    遺失物後，雖均有持被竊或被侵占之信用卡前往商店盜刷消費，而觸犯詐欺及行
    使偽造私文書之罪名，但因被告於八十八年十一月二十四日竊盜時無法預期將於
    八十八年十二月二十日拾獲他人信用卡以供刷，故被告八十八年十一月二十四
    日竊盜他人財物後盜刷他人信用卡時，當無預以日後拾得他人信用卡再持以刷
    之概括犯意，而係另行起意，故被告侵占遺失物後盜刷消費而犯之詐欺取財及行
    使偽造私文書等犯意，自與前揭竊盜後行使偽造私文書及詐欺取財部分無概括犯
    意關係，為另行起意，應分論併罰。
三、原審對被告論罪科刑，固非無見，但原審判決有下列缺失：(一)被告前案所犯詐欺
    罪係經原審判處有期徒刑一年二月，竊盜罪係經台灣士林地方法院判處有期徒刑
    三月，乃原審判決誤載被告犯詐欺、竊盜罪，分被判處有期徒刑三月及一年二月
    ，核與卷証資料不符。(二)誤認被告竊盜許佳楨信用卡後之盜刷行為與侵占丁○○
    信用卡後之盜刷行為間有連續犯之關係，亦與事實不符。(三)原審判決既認定如附
    表四編號三部分為詐欺未遂，卻於事實欄中認定被告盜刷丁○○信用卡之詐欺所
    得財物包括該次詐欺未遂部分之財物，計為一萬六千七百八十八元，核其事實之
    認定亦有矛盾，並與証據資料不合。(四)原審未及審酌如事實欄一、(二)、(三)、(四)所
    載，屬裁判上一罪，有連續犯關係，為公訴人起訴效力所及之竊盜、詐欺及行使
    偽造私文書等犯行，亦有未洽。(五)又附表一、二及附表四至七被告所偽造署押之
    簽帳單均為二聯式，分由消費客戶及特約商店持有，此有中國信託商業銀行九十
    年三月九日陳報狀（見本院卷第一四三頁）、富邦商業銀行九十年三月一日（九
    十）富銀信卡第一○三號函（本院卷第一四二頁）、慶豐商業銀行九十年八月二
    十一日（九十）消卡催第一七七號函（本院卷第一五九頁）、台新國際商業銀行
    九十年三月十九日台新信卡字第九○○○七三號函（本院卷第一四七頁）及泛亞
    商業銀行九十年三月六日泛亞消乙字第○六六九號函在卷可參，原審判決認簽
    帳單除客戶存根聯及商店存根聯外，尚有銀行存根聯，而為其上偽造之署押亦依
    刑法第二百十九條規定沒收之宣告，亦屬有誤。被告及檢察官以原判決漏未就連
    續犯關係之裁判上一罪併為審理，而提起本件上訴，核其上訴有理由，應將原判
    決撤銷改判。爰審酌被告前已竊盜、詐欺前科，竟不知俊悔，再心生貪慾連續有
    本件之竊盜、侵占遺失物、詐欺及行使偽造私文書等犯行，其中如事實欄一、(二)
    、(三)、(四)所示部分，更係在本案原審審理中、宣判前再犯者，顯見被告冥頑不靈
    ，毫無悔意，視法律為無物，及犯罪後坦承犯行，並與部分被害人丁○○、甲○○和解，承諾自行支付消費款項，被害人丁○○並當庭表示宥恕被告，並有甲○○之和解書在卷可按，併被告犯罪動機、目的、手段、犯罪次數、犯罪所得金額
    大小、生活狀況、智識程度、犯罪所生之損害、造成被害人之困擾等一切情狀，
    量處如主文第二項所示之刑，並定其應執行之刑。
四、如附表四所示簽帳單之客戶存根聯三張（附於偵卷第三十四、三十五、三十六頁
    ），及附表五至七所示簽帳單之客戶存根聯，均業交由被告所有，並為其犯本罪
    所用之物，除扣案部分外，亦無証據証明業已滅失，均應依刑法第三十八條第一
    項第二款規定諭知沒收（該簽帳單客戶存根聯內偽造之被害人署押，不另為沒收
    之諭知），如附表一、二、五、六、七所示簽帳單之商店存根聯上偽造之「許佳
    楨」署押共玖枚、偽造之「戊○○」署押壹枚、偽造之「甲○○」署押共貳枚，
    如附表四所示簽帳單之商店存根聯上偽造之 「CHEN HSI CHIN」署押共參枚，不
    問屬於犯人與否，均依刑法第二百十九條之規定沒收之。另附表一、二所示簽帳
    單客戶存根聯，已遭被告丟棄滅失，業據其供明在卷（詳如原審卷第五十六頁）
    ，爰不為沒收之諭知。
五、如事實欄一、(二)、(三)、(四)所示犯罪事實，雖未據公訴人於起訴書中載明，但該部
    分既與公訴人於起訴書中載明起訴部分，有連續犯之裁判上一罪關係，自併為公
    訴人之起訴效力所及，本院得併予審理，附此敘明。
據上論斷，應依刑事訴訟法第三百六十九條第一項前段、第三百六十四條、第二百九
十九條第一項前段，刑法第五十六條、第二百十六條、第二百十條、第三百三十九條
第一項、第三百三十九條之二第一項、第三百二十條第一項、第三百三十七條、第五
十五條、第四十七條、第五十一條第五、九款、第三十八條第一項第二款、第二百十
九條，罰金罰鍰提高標準條例第一條前段，判決如主文。
本案經檢察官吳國南到庭執行職務
中      華      民      國    九十    年      十    月      三十一      日
                          台灣高等法院刑事第二十三庭
                                      審判長法官  黃  瑞  華
                                            法官  吳      燦
                                            法官  宋      祺
右正本證明與原本無異。
如不服本判決應於收受送達後十日內向本院提出上訴書狀，其未敘述上訴之理由者並
得於提起上訴後十日內向本院補提理由書（均須按他造當事人之人數附繕本）。
                                          書記官  黃  嬿  婉
中      華  民      國    九十    年      十      月      三十一    日
 附表一：（許佳楨中國信託商業銀行卡號：0000-0000-0000-0000）
┌─┬────┬──────┬──────┬────┬───┬─────┐
│編│刷卡時間│刷卡地點    │特約商店    │詐得財物│偽造之│刷卡金額（│
│號│        │            │            │        │署押  │元）      │
├─┼────┼──────┼──────┼────┼───┼─────┤
│一│11.  │三重市      │元鶴鐵板燒餐│餐飲    │許佳楨│七一五    │
│  │時分│            │廳有限公司  │        │      │          │
├─┼────┼──────┼──────┼────┼───┼─────┤
│二│11.  │三重市正義北│台灣泰一電氣│電子翻譯│許佳楨│八、八八八│
│  │時７分│路一一五號  │股份有限公司│機      │      │          │
├─┼────┼──────┼──────┼────┼───┼─────┤
│三│11.  │台北市○○路│全保電氣有限│變壓器  │許佳楨│一、○○○│
│  │時分│一段四七號  │公司        │        │      │          │
├─┼────┼──────┼──────┼────┼───┼─────┤
│四│11.  │台北市○○路│全保電氣有限│電子字典│許佳楨│七、三五○│
│  │時分│一段四七號  │公司        │        │      │          │
├─┼────┼──────┼──────┼────┼───┼─────┤
│五│11.  │三重市正義北│全國電子專賣│遠傳預付│許佳楨│一、○○○│
│  │時分│路一三七號  │店          │卡二張  │      │          │
├─┼────┼──────┼──────┼────┼───┼─────┤
│六│11.  │台北市南京西│聯晴電器股份│行動電話│許佳楨│八、七○○│
│  │時２分│路五之一號三│有限公司    │        │      │          │
│  │        │樓          │            │        │      │          │
├─┴────┴──────┴──────┴────┴───┴─────┤
│                                                  共計：二七、六五三元│
└───────────────────────────────────┘
附表二：（許佳楨富邦商業銀行卡號：0000-0000-0000-0000）
┌─┬────┬──────┬──────┬────┬───┬─────┐
│編│刷卡時間│刷卡地點    │特約商店    │詐得財物│偽造之│刷卡金額（│
│號│        │            │            │        │署押  │元）      │
├─┼────┼──────┼──────┼────┼───┼─────┤
│一│11.  │台北市重慶北│全國電子專賣│電子翻譯│許桂楨│八、九○○│
│  │時分│路二段一○○│店          │機      │      │          │
│  │        │之一○六號  │            │        │      │          │
├─┼────┼──────┼──────┼────┼───┼─────┤
│二│11.  │三重市正義北│台灣泰一電氣│電子翻譯│許桂楨│八、八八八│
│  │時４分│路一一五號  │股份有限公司│機      │      │          │
│  │        │            │            │        │      │          │
├─┼────┼──────┼──────┼────┼───┼─────┤
│三│11.  │台北市南京西│聯晴電器股份│電子翻譯│許桂楨│八、七九○│
│  │時分│路五之一號三│有限公司    │機      │      │          │
│  │        │樓          │            │        │      │          │
├─┴────┴──────┴──────┴────┴───┴─────┤
│                                                  共計：二六、五七八元│
└───────────────────────────────────┘
附表三：
┌──┬────┬──────────┬──────┬───┬─────┐
│編號│發卡銀行│  帳            號  │詐領時間    │持卡人│提領金額  │
├──┼────┼──────────┼──────┼───┼─────┤
│一  │台北銀行│000-0000000000000000│12.20.      │丁○○│三○○元  │
│    │        │                    │時分秒│      │          │
├──┼────┼──────────┼──────┼───┼─────┤
│二  │中國國際│00000000000         │12.20.      │丁○○│三○○元  │
│    │商業銀行│                    │時分秒│      │          │
├──┼────┼──────────┼──────┼───┼─────┤
│三  │遠東國際│000-00000000000000  │12.20.      │丁○○│五○○元  │
│    │商業銀行│                    │時分秒│      │          │
├──┼────┼──────────┼──────┼───┼─────┤
│四  │世華聯合│000-0000000000000000│12.20.      │丁○○│七○○元  │
│    │商業銀行│                    │時分秒│      │          │
├──┼────┼──────────┼──────┼───┼─────┤
│五  │上海商業│00000000000000      │12.20.      │丁○○│○元      │
│    │儲蓄銀行│                    │時許      │      │          │
├──┼────┼──────────┼──────┼───┼─────┤
│六  │郵政儲金│0000000000000000    │12.20.      │丁○○│○元      │
│    │匯業局  │                    │時分秒│      │          │
├──┴────┴──────────┴──────┴───┴─────┤
│                                                      共計：一千八百元│
└───────────────────────────────────┘
附表四：（丁○○中國信託商業銀行卡號：0000-0000-0000-0000）
┌─┬────┬──────┬──────┬────┬───┬─────┐
│編│刷卡時間│刷卡地點    │特約商店    │詐得財物│偽造之│刷卡金額（│
│號│        │            │            │        │署押  │元）      │
├─┼────┼──────┼──────┼────┼───┼─────┤
│一│12.20.  │台灣艾康股份│台灣艾康股份│遠傳預付│CHEN  │三○○    │
│  │時７分│有限公司博愛│有限公司    │卡補充卡│HIS   │          │
│  │        │店          │            │        │CHIN  │          │
├─┼────┼──────┼──────┼────┼───┼─────┤
│二│12.20.  │台北縣三重市│全國電子專賣│電子翻譯│CHEN  │七、九○○│
│  │時分│正義北路一三│店          │機      │HIS   │          │
│  │        │七號        │            │        │CHIN  │          │
├─┼────┼──────┼──────┼────┼───┼─────┤
│三│12.20.  │台北縣三重市│台灣泰一電氣│電子翻譯│CHEN  │八、五八八│
│  │時分│正義北路一一│股份有限公司│機（未詐│HIS   │          │
│  │        │五號        │            │得）    │CHIN  │          │
├─┴────┴──────┴──────┴────┴───┴─────┤
│                                                  共計：  八、二○○元│
└───────────────────────────────────┘
附表五：（戊○○慶豐商業銀行卡號：0000-0000-0000-0000）
┌─┬────┬──────┬──────┬────┬───┬─────┐
│編│刷卡時間│刷卡地點    │特約商店    │詐得財物│偽造之│刷卡金額（│
│號│        │            │            │        │署押  │元）      │
├─┼────┼──────┼──────┼────┼───┼─────┤
│一│9.6.  │台北縣板橋市│三皓企業社  │行動電話│戊○○│八、一九○│
│  │時分│中山路二段三│            │        │      │          │
│  │        │五一號      │            │        │      │          │
└─┴────┴──────┴──────┴────┴───┴─────┘
附表六：（甲○○台新國際商業銀行號：0000-0000-0000-0000）
┌─┬────┬──────┬──────┬────┬───┬─────┐
│編│刷卡時間│刷卡地點    │特約商店    │詐得財物│偽造之│刷卡金額（│
│號│        │            │            │        │署押  │元）      │
├─┼────┼──────┼──────┼────┼───┼─────┤
│一│9.  │台北市民生東│燦坤實業股份│電子翻譯│甲○○│七、三五○│
│  │時分│路五段二○四│有限公司    │機      │      │          │
│  │        │號          │            │        │      │          │
└─┴────┴──────┴──────┴────┴───┴─────┘
附表七：（甲○○泛亞商業銀行卡號：0000-0000-0000-0000）
┌─┬────┬──────┬──────┬────┬───┬─────┐
│編│刷卡時間│刷卡地點    │特約商店    │詐得財物│偽造之│刷卡金額（│
│號│   │            │            │        │署押  │元）      │
├─┼────┼──────┼──────┼────┼───┼─────┤
│一│9.  │台北市○○路│全國電子專賣│電子翻譯│甲○○│七、五九○│
│  │時分│三段一○三號│店          │機      │      │          │
│  │        │之一        │            │        │      │          │
└─┴────┴──────┴──────┴────┴───┴─────┘
附錄：本案論罪科刑法條全文：
刑法第二百十六條
行使第二百十條至第二百十五條之文書者，依偽造、變造文書或登載不實事項或使登
載不實事項之規定處斷。
刑法第二百十條
偽造、變造私文書，足以生損害於公眾或他人者，處五年以下有期徒刑。
刑法第三百三十九條第一項
意圖為自己或第三人不法之所有，以詐術使人將本人或第三人之物交付者，處五年以
下有期徒刑、拘役或科或併科一千元以下罰金。
刑法第三百三十九條之二第一項
意圖為自己或第三人不法之所有，以不正方法由自動付款設備取得他人之物者，處三
年以下有期徒刑、拘役或一萬元以下罰金。
刑法第三百二十條第一項
意圖為自己或第三人不法之所有，而竊取他人之動產者，為竊盜罪，處五年以下有期
徒刑、拘役或五百元以下罰金。
刑法第三百三十七條
意圖為自己或第三人不法之所有，而侵占遺失物、漂流物或其他離本人所持有之物者
，處五百元以下罰金。


司法院資訊處製作；財團法人民間司法改革基金會備份。
